臺灣臺中地方法院刑事判決　　　　　100年度訴字第2291號
公　訴　人　臺灣臺中地方法院檢察署檢察官
被　　　告　陳建宏
上列被告因違反槍砲彈藥刀械管制條例案件，經檢察官提起公訴
（一００年度偵字第一四七四五號），本院依簡式審判程序判決
如下：
    主    文
陳建宏未經許可，寄藏子彈，處有期徒刑肆月，併科罰金新臺幣
貳萬元，有期徒刑如易科罰金，罰金如易服勞役，均以新臺幣壹
仟元折算壹日。
    犯罪事實
一、陳建宏前因妨害自由、竊盜案件，分別經本院以九十八年度
    訴字第二七七三號判決判處有期徒刑三月確定、以九十八年
    度中簡字第二一三二號判決判處有期徒刑六月確定，上開二
    罪刑並合併定應執行刑為有期徒刑八月確定，於民國九十九
    年七月二十九日縮刑期滿執行完畢【於本案不構成累犯，詳
    如理由三(二)所述】。詎猶不知悔改，明知未經中央主管機
    關內政部之許可，不得寄藏、持有具有殺傷力之子彈，竟仍
    基於寄藏子彈之犯意，於一００年六月中旬某日晚上，在其
    位於臺中市○區○○路一八八巷一八號住處，因受江子文（
    另案偵辦）之託，乃代為保管藏放具有殺傷力之非制式子彈
    七顆（江子文原係交付陳建宏手槍一支、子彈十顆，嗣於一
    ００年六月二十五日凌晨，江子文取走上開手槍一支、子彈
    三顆，而此部分因尚未查獲，無法證明具有殺傷力，故非本
    案起訴範圍）於其住處房間內，而未經許可寄藏前揭具有殺
    傷力之子彈七顆。俟於一００年六月二十八日十五時五十分
    許，為警持搜索票至上址查獲，並當場扣得前揭具殺傷力之
    直徑九‧０±０‧五ｍｍ非制式子彈七顆（均因鑑驗試射而
    僅餘彈殼），暨與本案無關之擦槍工具一組、行動電話二支
    （含門號0000000000、0000000000號
    ＳＩＭ卡各一片）及含有微量第三級毒品愷他命之粉末三包
    （合計驗餘淨重二十八點三六九七公克）。
二、案經臺灣臺中地方法院檢察署檢察官指揮臺中市政府警察局
    第三分局偵查起訴。
    理    由
一、證據能力部分：
    按被告以外之人於審判外之陳述雖不符刑事訴訟法第一百五
    十九條之一至之四等四條規定，而經當事人於審判程序同意
    作為證據，法院審酌該言詞陳述或書面陳述作成時之情況，
    認為適當者，亦得為證據；當事人、代理人或辯護人於法院
    調查證據時，知有刑事訴訟法第一百五十九條第一項不得為
    證據之情形，而未於言詞辯論終結前聲明異議者，視為有前
    項之同意，刑事訴訟法第一百五十九條之五定有明文。立法
    意旨在於傳聞證據未經當事人之反對詰問予以核實，原則上
    先予排除，惟若當事人於審判程序中表明同意該等傳聞證據
    可作為證據；或於言詞辯論終結前未聲明異議，基於尊重當
    事人對傳聞證據之處分權，及證據資料愈豐富，愈有助於真
    實發見之理念，且強化言詞辯論主義，使訴訟程序得以順暢
    進行，上開傳聞證據亦皆具有證據能力。本案下列引用之供
    述及非供述證據，於本案辯論終結前，經本院依法踐行調查
    證據程序，公訴人及被告陳建宏皆不爭執各該證據之證據能
    力，且各該證據又查無不法取供之情形，本院審酌各該證據
    作成時之情況，認適合作為本案之證據，依刑事訴訟法第一
    百五十九條之五第二項規定，自有證據能力。
二、認定犯罪事實所憑之證據及理由：
    上開犯罪事實，業據被告陳建宏於警詢、偵查、本院準備程
    序及審理中坦承不諱，並有具殺傷力之直徑九‧０±０‧五
    ｍｍ非制式子彈七顆扣案可資佐證，且該等扣案子彈經送內
    政部警政署刑事警察局鑑驗結果，認：送鑑子彈七顆，均係
    非制式子彈，由金屬彈殼組合直徑九‧０±０‧五ｍｍ金屬
    彈頭而成，均經試射，可擊發，認具殺傷力等情，亦有卷附
    該局一００年七月二十日刑鑑字第一００００八八四四一號
    鑑定書及一００年九月二十二日刑鑑字第一０００一二三四
    四二號函文各一份可稽，此外，復有照片八幀在卷足參，核
    與被告前揭自白相符。本案事證已臻明確，被告犯行至堪認
    定。
三、論罪科刑部分：
(一)核被告陳建宏所為，係違反槍砲彈藥刀械管制條例第十二條
    第四項之未經許可寄藏子彈罪。按刑法上寄藏，係指受寄他
    人之物，為之隱藏而言；而寄藏與持有，均係將物置於自己
    實力支配之下，僅寄藏必先有他人之持有行為，而後始為之
    受寄代藏而已，故寄藏之受人委託代為保管，其保管之本身
    ，亦屬持有，不過，此之持有係受寄之當然結果（最高法院
    七十四年臺上字第三四００號判例意旨參照）。被告陳建宏
    以寄藏之意思而持有上開子彈，其持有子彈之行為，係其寄
    藏行為之當然結果，不再另論以未經許可持有子彈罪。復按
    非法持有槍砲彈藥刀械等違禁物，所侵害者為社會法益，其
    持有之繼續，為行為之繼續，而非狀態之繼續，故其持有槍
    砲彈藥刀械時，該罪雖告成立，但其完結，須繼續至持有行
    為終了時為止；同時地被查獲持有二種以上之槍砲彈藥刀械
    ，有可能係初始即同時地持有之，亦有可能係先後持有而僅
    同時地被查獲；於最初即同時地持有之情形，如持有之客體
    種類相同（同為手槍，或同為子彈者），縱令持有之客體有
    數個（如數支手槍、數顆子彈），仍為單純一罪，不發生想
    像競合犯之問題；若持有二不相同種類之客體（如同時地持
    有手槍及子彈，或同時地持有槍砲彈藥刀械管制條例所定不
    同條項之槍枝，如手槍及改造槍枝），則為一行為觸犯數罪
    名之想像競合犯；至先後持有而僅同時地被查獲者，雖亦併
    有同時持有之情形（即二持有行為重疊部分），仍應視其持
    有之初犯意如何，憑以判斷其先後所犯持有行為，究屬數罪
    併罰，抑或應論以連續犯（指行為發生在刑法第五十六條修
    正前者）而以一罪論（最高法院九十六年度臺上字第六四一
    七號判決意旨足參）。被告陳建宏於同一時間、地點，受江
    子文委託，而寄藏上開七顆子彈，揆諸前揭說明，應屬單純
    一罪。
(二)再按受徒刑之執行完畢，或一部之執行而赦免後，五年以內
    故意再犯有期徒刑以上之罪者，為累犯，刑法第四十七條定
    有明文。然被告有應併合處罰之數罪，經法院分別判處有期
    徒刑確定，其中一罪之有期徒刑先執行期滿後，法院經檢察
    官之聲請，以裁定定其數罪之應執行刑確定後，其在未裁定
    前已先執行之有期徒刑之罪，因嗣後合併他罪定應執行刑之
    結果，檢察官所換發之執行指揮書，係執行應執行刑，其前
    已執行之有期徒刑部分，僅應予扣除而不能認為已執行完畢
    （最高法院一００年八月二十三日第六次刑事庭會議決議、
    九十八年度臺非字第一四三號判決要旨參照）。查被告陳建
    宏前於九十七年六月二十八日因犯妨害自由案件，經本院於
    九十八年十月六日以九十八年度訴字第二七七三號判決判處
    有期徒刑三月，並於九十八年十一月二日確定；又於九十八
    年五月二十三日因犯竊盜案件，經本院於九十八年七月三十
    一日以九十八年度中簡字第二一三二號判決判處有期徒刑六
    月，並於九十八年八月三十一日確定，嗣上開二罪刑合併定
    應執行刑為有期徒刑八月確定，於九十九年七月二十九日縮
    刑期滿執行完畢乙情，固有臺灣高等法院被告前案紀錄表在
    卷可按，但被告另於九十七年十二月二十六日犯傷害等案件
    ，經臺灣高等法院臺中分院於九十九年七月二十二日以九十
    九年度上易字第三一四號判決判處有期徒刑八月，現由最高
    法院審理中，尚未確定，則苟該傷害等案件（該傷害等案件
    為被告上開已執行完畢之竊盜、妨害自由案件確定前所犯，
    有數罪併罰之關係），如經最終判決判處罪刑在案，俟將與
    被告上開已執行完畢部分，另定其應執行之刑，乃該先前已
    執行完畢之部分，依前開說明，因嗣後合併他罪定應執行刑
    之結果，僅可予以扣除而不能認為已執行完畢，亦即被告如
    前述之論罪科刑執行結果，將因嗣後合併他罪之執行，而不
    能認為已執行完畢。是為維被告之利益，爰於本案中不論以
    累犯，而起訴書就上揭寄藏子彈行為，請求依刑法第四十七
    條第一項規定加重其刑，尚有未洽。至若被告上揭審理中之
    案件，係經判處無罪確定，則被告如前述之論罪科刑執行結
    果，即無須合併他罪執行，自可視為已執行完畢，檢察官尚
    得依刑法第四十八條、刑事訴訟法四百七十七條規定聲請更
    定其刑，附此敘明。
(三)另犯槍砲彈藥刀械管制條例之罪，於偵查或審判中自白，並
    供述全部槍砲、彈藥、刀械之來源及去向，因而查獲或因而
    防止重大危害治安事件之發生者，減輕或免除其刑，槍砲彈
    藥刀械管制條例第十八條第四項前段雖定有明文，惟此自白
    情形，必須於偵查或審判中自白，並供述全部槍砲、彈藥之
    來源及去向，因而查獲或因而防止重大危害治安事件之發生
    者，始能減免其刑（最高法院九十年臺上字第六五四九號判
    決意旨參照）。本案被告陳建宏為警查獲後，固曾於警、偵
    訊時陳明其子彈來源係江子文，惟檢警機關並未因被告上開
    供述而查獲江子文，此有本院一００年十月十三日審判筆錄
    存卷得憑，且依卷內資料顯示，亦無因被告自白上揭子彈來
    源，因而查獲或因而防止重大危害治安事件之發生等情事，
    是本案被告寄藏子彈犯行，自無槍砲彈藥刀械管制條例第十
    八條第四項前段規定之適用。
(四)爰審酌子彈屬高度危險之物品，非經主管機關許可，不得擅
    自寄藏、持有，以維社會大眾安全，被告寄藏上開子彈，未
    繳交治安機關，對社會及居家環境形成不定時之隱憂，惟兼
    衡其未持之為其他犯罪行為，復未因此造成公眾或他人之現
    實惡害，且其持有非制式子彈僅有七顆，犯罪情節尚非重大
    ，暨被告犯後坦承犯行等一切情狀，量處如主文所示之刑，
    並諭知易科罰金及易服勞役之折算標準，以示懲儆。
(五)扣案具有殺傷力之直徑九‧０±０‧五ｍｍ非制式子彈七顆
    ，經試射後僅餘空彈殼，業失其子彈之結構及性能，已不具
    殺傷力，非屬違禁物，爰不為沒收之諭知。又扣案之擦槍工
    具一組、行動電話二支（含門號0000000000、0
    000000000號ＳＩＭ卡各一片），均未供本案使用
    ，業經被告陳明，且無證據證明與本案犯罪有關，亦不予宣
    告沒收。至警方雖另查扣含有微量第三級毒品愷他命之粉末
    三包（合計驗餘淨重二十八點三六九七公克），然該等扣案
    物亦非供被告本案使用，與本案並無關連，乃係被告另案涉
    嫌違反毒品危害防制條例之重要證物，該案件目前仍在偵查
    中，宜由該案另為適當之處置，不宜於本案宣告沒收銷燬，
    併此敘明。
據上論斷，應依刑事訴訟法第二百七十三條之一第一項、第二百
九十九條第一項前段，槍砲彈藥刀械管制條例第十二條第四項，
刑法第十一條前段、第四十一條第一項前段、第四十二條第三項
前段，判決如主文。
本案經檢察官劉玉媛到庭執行職務。
中    華    民    國   100    年    10    月    27    日
                  刑事第十二庭  法  官  周莉菁
以上正本證明與原本無異。
如不服本判決應於收受送達後10日內向本院提出上訴書狀，並應
敘述具體理由；其未敘述上訴理由者，應於上訴期間屆滿後20日
內向本院補提理由書（均須按他造當事人之人數附繕本）「切勿
逕送上級法院」。
                                書記官  吳彩華
中    華    民    國   100    年    10    月    27    日
附錄本判決論罪科刑法條：
槍砲彈藥刀械管制條例第12條第4項：
未經許可，持有、寄藏或意圖販賣而陳列子彈者，處五年以下有
期徒刑，併科新臺幣三百萬元以下罰金。